臺灣嘉義地方法院刑事判決　　　　　　　 100年度易字第56號
公　訴　人　臺灣嘉義地方法院檢察署檢察官
被　　　告　劉文偉
上列被告因違反毒品危害防制條例案件，經檢察官提起公訴（99
年度毒偵字第1776號），因被告於本院準備程序中就被訴事實為
有罪之陳述，經本院裁定以簡式審判程序審理，判決如下：
    主  文
劉文偉施用第二級毒品，累犯，處有期徒刑伍月，如易科罰金，
以新臺幣壹仟元折算壹日。扣案之第二級毒品甲基安非他命伍包
（驗餘淨重零點陸壹肆柒、零點陸壹伍、零點壹伍零壹、零點
零貳玖柒、零點零壹壹公克）沒收銷燬之，扣案之上開毒品外
包裝袋伍個沒收。
    犯 罪 事 實
一、劉文偉前因施用毒品案件，經本院以95年度毒聲字第302 號
    裁定令入觀察、勒戒處所執行觀察、勒戒後，認無繼續施用
    傾向，於民國96年3 月30日釋放出所而執行完畢，並經嘉義
    地方法院檢察署檢察官以96年度毒偵緝字第23號為不起訴處
    分確定。另因施用毒品案件，經本院以97年度嘉簡字第434
    號判處有期徒刑4 月、4 月，應執行有期徒刑6 月確定；復
    因施用毒品案件，經本院以98年度嘉簡字第7 號判處有期徒
    刑6 月確定，上開3 罪經裁定定應執行有期徒刑11月確定，
    於99年6 月14日易科罰金執行完畢。詎未戒除毒癮，於前開
    觀察、勒戒執行完畢釋放後5 年內，又基於施用第二級毒品
    之犯意，於99年10月25日晚間8 時許，在其位於嘉義市○○
    路15巷3 號12樓1 租屋處內，以將毒品放入玻璃球內燒烤吸
    食蒸發氣體之方式，施用第二級毒品甲基安非他命1 次。嗣
    於99年10月27日下午4 時許，在上址為警持搜索票查獲甲基
    安非他命5小包（驗餘淨重0.6147、0.6153、0.1501、0.029
    7、0.0131公克），並經警徵得其同意採尿送驗，結果呈安
    非他命、甲基安非他命陽性反應，而悉上情。
二、案經嘉義市政府警察局第一分局報告臺灣嘉義地方法院檢察
    署檢察官偵查起訴。
    理  由
一、本件被告劉文偉所犯非死刑、無期徒刑、最輕本刑為3 年
    以上有期徒刑之罪，或高等法院管轄第一審案件，其於準備
    程序進行中，就被訴事實為有罪之陳述，經本院告知簡式審
    判程序之旨，並聽取檢察官及被告之意見後，裁定進行簡式
    審判程序。
二、上開事實，業經被告於本院審理時自白不諱，並有長榮大學
    99年11月15日確認報告、採尿代號與真實姓名對照表（代號
    1B991020）各1份在卷可稽，且扣案之透明結晶5小包經送驗
    結果（驗餘淨重0.6147、0.6153、0.1501、0.0297、0.0131
    公克），確為第二級毒品甲基安非他命，有行政院衛生署草
    屯療養院出具之鑑定報告在卷可查，足認被告之任意性自白
    與事實相符。被告前因施用毒品案件，經本院以95年度毒聲
    字第302號裁定令入觀察、勒戒處所執行觀察、勒戒後，認
    無繼續施用傾向，於96年3月30日釋放出所而執行完畢，經
    臺灣嘉義地方法院檢察署檢查官以96年度毒偵緝字第23號不
    起訴處分確定，有臺灣高等法院被告前案紀錄表在卷可按。
    是被告於前開觀察勒戒執行完畢釋放後5年內再犯本件施用
    毒品之罪，應依毒品危害防制條例第23條第2項之規定依法
    訴追處罰。從而，本件事證明確，被告犯行足堪認定，應依
    法論科。
三、按甲基安非他命為毒品危害防制條例第2 條第2 項第2 款所
    定之第二級毒品，故核被告所為，係犯毒品危害防制條例第
    10條第2 項之施用第二級毒品罪。被告為施用而持有第二級
    毒品甲基安非他命之低度行為，為施用之高度行為所吸收，
    不另論罪。另被告前有犯罪事實欄所述之前科，於99年6月
    14日易科罰金執行完畢，有臺灣高等法院被告前案紀錄表在
    卷可稽，其於受有期徒刑之執行完畢後5年內故意再犯本件
    有期徒刑以上之刑之罪，為累犯，應依刑法第47條第1項規
    定，加重其刑。爰審酌被告曾因施用毒品經裁定觀察、勒戒
    執行完畢，復因施用毒品案件，多次被法院判刑確定並執行
    完畢，仍未能徹底戒絕毒品，而再犯本案，顯見其自制力不
    足，無法擺脫毒品，未能體悟施用毒品對自己、家人造成之
    傷害及社會之負擔，並扣得上開第二級毒品甲基安非他命5
    小包；惟念及施用毒品本質上係戕害自身健康之行為，尚未
    嚴重破壞社會秩序或侵害他人權益，且被告坦承犯行、犯後
    態度尚可等一切情狀，量處如主文所示之刑，並諭知易科罰
    金之折算標準。扣案透明結晶5小包（驗餘淨重0.6147、0.6
    153、0.1501、0.0297、0.0131公克），確為甲基安非他命
    ，業如前述，屬毒品危害防制條例第2條第2項第2款所規定
    之第二級毒品，且屬違禁物，爰依毒品危害防制條例第18條
    第1項前段之規定，不問屬於犯人與否沒收銷燬之。另扣案
    供盛裝上開毒品甲基安非他命之外包裝袋5個，係被告所有
    供犯本案施用第一級毒品罪所用之物，業據其供承在卷，併
    依刑法第38條第1項第2款規定宣告沒收。
據上論斷，應依刑事訴訟法第273 條之1 第1 項、第299 條第1
項前段，毒品危害防制條例第10條第2 項、第18條第1 項前段，
刑法第11條、第47條第1 項、第41條第1 項前段、第38條第1 項
第2 款，判決如主文。
本案經檢察官林俊良到庭執行職務。
中    華    民    國   100    年    1     月    21    日
                  刑事第四庭  法  官  梁淑美

以上正本證明與原本無異。
如不服本判決應於收受判決後10日內向本院提出上訴書狀，並應
敘述具體理由；其未敘述上訴理由者，應於上訴期間屆滿後20日
內向本院補提理由書（均須按他造當事人之人數附繕本）「切勿
逕送上級法院」。告訴人或被害人如對於本判決不服者，應具備
理由請求檢察官上訴，其上訴期間之計算係以檢察官收受判決正
本之日期為準。
中    華    民    國   100    年    1     月    21    日
                              書記官  林金福
附錄本判決論罪之法條
毒品危害防制條例第10條
施用第一級毒品者，處 6 月以上 5 年以下有期徒刑。
施用第二級毒品者，處 3 年以下有期徒刑。